臺灣高等法院臺南分院刑事判決　　　　　　九十一年度上易字第二八一號　　Ｇ
　　　上　訴　人
　　　即　被　告　甲　○　○
右上訴人因妨害兵役案件，不服臺灣臺灣地方法院九十年度易字第二四六七號中華民
國九十年十二月三十一日第一審判決（起訴案號：臺灣臺南地方法院檢察署九十年度
偵字第一二六四三號），提起上訴，本院判決如左：
      主      文
上訴駁回。
      事      實
一、吳宗慶係後備軍人，居住處所遷移，無故不依規定申報，致使台南市團管區司令
    部所制發而指定吳宗慶應於民國（下同）九十年九月二十四日上午八時自行前往
    高雄市○○區○○路一號勝利營區報到之教育召集令無法送達，甲○○亦因而無
    故逾應召集期限二日。
二、案經台南市團管區司令部函請臺灣台南地方法院檢察署檢察官偵查起訴。
      理      由
一、上訴人即被告吳宗慶矢口否認有上揭犯行，並辯稱：我沒有故意要逃避教育召集
    ，我遷址前事先有跟鄰長及管區報備云云。惟查，被告係後備軍人，原住台南市
    ○區○○街一０七號，後將居住處所遷移至台北縣三重市○○○路六十五巷十八
    號，無故不依規定申報，因而致使教育召集令無法送達等情，業據其供承不諱，
    並有台南市團管區司令部妨害兵役案件報告書、台南市團管區司令部列管後備軍
    人行方不明、遷出未報移送法辦年籍表、台南市警察局第六分局大林派出所召集
    令交付通知書、台南市團管區司令部所制發之教育召集令等各一份可參，至其是
    否確實於遷址前事先有跟鄰長及管區報備，並非本罪之構成要件，按召集令依法
    均按設籍處所送達，方始發生法律上送達之效力。故被告上開所辯，應係事後畏
    罪卸責之詞，不足採取，其事證明確，犯行應予認定。
二、按被告吳宗慶係後備軍人，居住所遷移，無故不依規定申報，致使教育召集令無
    法送達，核其所為，係違反妨害兵役治罪條例第十一條第一項第三款之規定，應
    依同條例第七條第一項第四款之規定論罪科刑。
三、原審認被告之罪證明確，應予適用妨害兵役治罪條例第十一條第一項第三款、第
    三項、第七條第一項第四款、刑法第十一條前段、第四十一條第一項前段、罰金
    罰鍰提高標準條例第一條前段、第二條等規定，並審酌被告犯罪之目的、手段、
    所生損害及犯罪後坦承犯行等一切情狀，量處被告有期徒刑三月，並諭知易科罰
    金以三百元折算一日之標準。本院經核原判決認事用法及量刑，俱無不合。被告
    上訴空言否認犯罪而指摘原判決有不當之處，為無理由，應予駁回。
據上論斷，應依刑事訴訟法第三百六十八條，判決如主文。
本案經檢察官邱克斌到庭執行職務。
中    華    民    國      九十一      年      三      月      十九      日
                                  臺灣高等法院臺南分院刑事第五庭
                                      審判長法官  鄭    文    肅
                                            法官  黃    三    哲
                                            法官  王    浦    傑
右正本證明與原本無異。
不得上訴。
                                      法院書記官  蔡    振    豐
中    華    民    國      九十一      年      三      月     二十一     日
附錄法條：
妨害兵役治罪條例第十一條第一項：後備軍人有左列行為之一者，處一年以下有期徒
                                刑、拘役或三百元以下罰金：
                        第三款：居住處所遷移，無故不依規定申報者。
妨害兵役治罪條例第第七條第一項：意圖避免教育召集或勤務召集，而有左列行為之
                                一者，處三年以下有期徒刑：
                        第四款：無故逾應召期限二日者。
